臺灣宜蘭地方法院刑事判決
110年度易字第367號
公  訴  人  臺灣宜蘭地方檢察署檢察官
被      告  林基琰




上列被告因竊盜案件，經檢察官黃正綱提起公訴（110年度偵字
第5280號），嗣於本院準備程序進行中，被告就被訴事實為有罪
之陳述，經本院裁定進行簡式審判程序，判決如下：
    主  文
林基琰共同攜帶兇器、侵入住宅竊盜，未遂，累犯，處有期徒刑
肆月，如易科罰金，以新臺幣壹仟元折算壹日。扣案之尖嘴鉗壹
支、美工刀壹支、布手套壹雙，均沒收之。
    犯罪事實
一、林基琰前於民國105年間，因竊盜案件，經本院以105年度易
    字第127號判處有期徒刑6月確定，於106年1月12日執行完畢
    ；又於105年間，因竊盜案件，經臺灣臺北地方法院以105年
    度審易字第293號判處有期徒刑6月（共2罪），應執行有期
    徒刑10月確定，於106年11月12日執行完畢（構成累犯）。
    猶不知悔改，與陳馮君共同基於意圖為自己不法之所有而竊
    盜之犯意聯絡，於110年7月27日晚間11時43分許，由林基琰
    攜帶客觀上足供為兇器使用之尖嘴鉗、美工刀各1支，騎乘
    車牌號碼000-000號普通重型機車搭載陳馮君，前往游文吉
    位於宜蘭縣○○市○○路0段000巷00號住處後，由林基琰在旁把
    風及接應，並由陳馮君以不詳方式開啟該住處大門後侵入上
    開住宅，在該住宅搜尋財物而著手竊盜，惟因渠等欲竊取之
    樹頭過重致未能得手而未遂。嗣因上開住宅附近鄰居發覺有
    異而報警處理，為警到場處理而查獲，始悉上情。
二、案經宜蘭縣政府警察局宜蘭分局報告臺灣宜蘭地方檢察署檢
    察官偵查起訴。
    理  由
一、按簡式審判程序之證據調查，不受第159條第1項之限制，刑
    事訴訟法第273條之2定有明文。是依上開規定，於行簡式審
    判程序之案件，被告以外之人於審判外之陳述，除有其他不
    得作為證據之法定事由外，應認具有證據能力。查本件如下
    引用被告以外之人於審判外之陳述，因本案採行簡式審判程
    序，復無其他不得做為證據之法定事由，揆諸前揭說明，應
    認均具有證據能力，合先敘明。
二、前揭犯罪事實，業據被告林基琰於偵查及本院審理時坦承不
    諱（偵卷第8至9頁；本院卷第178頁、第185頁），核與證人
    即被害人游文吉（警卷第16至18頁）、證人歐聖峯（警卷第
    19至21頁）於警詢中所證述之情節大致相符，復有搜索扣押
    筆錄及扣押物品目錄表（警卷第25至29頁）、監視錄影擷取
    畫面5張（警卷第38至39頁、第42至43頁）及照片18張（警
    卷第32至37頁、第39至42頁）附卷可按。綜上事證參互析之
    ，足認被告自白與事實相符，本案事證明確，被告犯行堪以
    認定，應予依法論科。
三、核被告所為，係犯刑法第321條第2項、第1項第1款、第3款
    之攜帶兇器、侵入住宅竊盜未遂罪。被告與陳馮君間，有犯
    意聯絡及行為分擔，應論以共同正犯。又被告有如犯罪事實
    欄所載犯罪科刑執行情形，有臺灣高等法院被告前案紀錄表
    1份附卷可參，其於前案有期徒刑執行完畢後，5年以內故意
    再犯本件有期徒刑以上之罪，為累犯，參諸司法院釋字第77
    5號解釋，依解釋文及理由之意旨，係指構成累犯者，不分
    情節，一律加重最低本刑，於不符合刑法第59條所定要件之
    情形下，致生行為人所受之刑罰超過其所應負擔罪責之個案
    ，不符罪刑相當原則、比例原則。於此範圍內，在修正前，
    為避免發生上述罪刑不相當之情形，法院就該個案應裁量是
    否加重最低本刑；依此，該解釋係指個案應量處最低法定刑
    、又無法適用刑法第59條在內減輕規定之情形，法院應依此
    解釋意旨裁量不予加重最低本刑（最高法院108年度台上字
    第338號判決意旨參照），而經核本案被告之犯罪情節，並
    無上開情事，尚乏依上開解釋意旨裁量不予加重最低本刑之
    餘地，自應依刑法第47條第1項之規定，加重其刑。再被告
    已著手於竊盜之實行而不遂，為未遂犯，爰依刑法第25條第
    2項之規定，減輕其刑，並依法先加後減之。爰審酌被告前
    有竊盜犯罪科刑前案紀錄，有臺灣高等法院被告前案紀錄表
    1份在卷可稽，品行非無可議，及其因一時貪念，乘人不注
    意之際，以上揭方式著手竊取他人財物，惟終因未竊得任何
    財物而未能得逞，犯罪所生損害尚非至鉅，並兼衡其家庭經
    濟情形為勉持之生活狀況，國中畢業之智識程度，暨犯後已
    知坦承犯行，態度尚可等一切情狀，量處如主文所示之刑，
    並諭知如易科罰金之折算標準。至扣案之尖嘴鉗、美工刀各
    1支及布手套1雙，俱為被告所有供本案犯罪所用之物，業經
    其供承在卷（偵卷第8頁背面），爰依刑法第38條第2項前段
    之規定，均宣告沒收之；其餘扣案物，則均乏證據證明與本
    案犯罪有涉，爰均不予宣告沒收，附此敘明。
據上論斷，應依刑事訴訟法第273條之1第1項、第299條第1項前
段，刑法第321條第2項、第1項第1款、第3款、第47條第1項、第
25條第2項、第41條第1項前段、第38條第2項前段，刑法施行法
第1條之1第1項，判決如主文。
本案經檢察官吳志成到庭執行職務。
中　　華　　民　　國　　111 　年　　3 　　月　　22　　日
                  刑事第二庭  法  官  劉致欽 
以上正本證明與原本無異。
如不服本判決，應於收受送達後20日內向本院提出上訴書狀，並
應敘述具體理由。其未敘述上訴理由者，應於上訴期間屆滿後20
日內向本院補提理由書（均須按他造當事人之人數附繕本）「切
勿逕送上級法院」。
                              書記官  魏翊洳
中　　華　　民　　國　　111 　年　　3 　　月　　22　　日
附錄本案論罪科刑法條：
中華民國刑法第321條
犯前條第1項、第2項之罪而有下列情形之一者，處6月以上5年以
下有期徒刑，得併科50萬元以下罰金：
一、侵入住宅或有人居住之建築物、船艦或隱匿其內而犯之。
二、毀越門窗、牆垣或其他安全設備而犯之。
三、攜帶兇器而犯之。
四、結夥三人以上而犯之。
五、乘火災、水災或其他災害之際而犯之。
六、在車站、港埠、航空站或其他供水、陸、空公眾運輸之舟、
    車、航空機內而犯之。
前項之未遂犯罰之。